臺灣板橋地方法院交通事件裁定　　　　96年度交聲字第1707號
原處分機關　交通部公路總局臺北區監理所
異　議　人
即受處分人　乙○○
上列異議人即受處分人因違反道路交通管理處罰條例案件，對於
原處分機關交通部公路總局臺北區監理所於中華民國96年10月11
日所為之北監自裁字第裁40-Z9C000346號裁決處分不服，聲明異
議，本院裁定如下：
    主  文
異議駁回。
    理  由
一、異議意旨略以：伊車速僅70公里，且當時雷達測速儀器上既
    未顯示伊所駕駛車輛之車牌號碼，亦無照片或錄影畫面可證
    明該雷達所測定之行車速度確為伊所為；又舉發單所載違規
    事實為「行車速度90公里、限速70公里、超速29公里」顯然
    錯誤，顯見該違規採證設備之準確性及可信度甚低，無法令
    人信服；況伊知悉該路段每日均有員警埋伏取締，伊豈有明
    知取締在前，卻高速違規之理？故請求撤銷原處分云云。
二、按汽車駕駛人，汽車行駛於高速公路，行車速度超過規定之
    最高速限，處新臺幣（下同）3,000 元以上6,000 元以下罰
    鍰；又汽車駕駛人，違反道路交通管理處罰條例第33條第1
    項規定者，除依原條款處罰鍰外，並予記違規點數1 點，道
    路交通管理處罰條例第33條第1 項第1 款、第63條第1 項第
    1 款分別定有明文。
三、經查：
(一)、查異議人即受處分人乙○○於民國96年8 月10日上午6 時54
    分許，駕駛其所有之車號7115-DJ 號自用小客車行經國道五
    號北上8.4 公里時，該路段速限最高時速70公里，惟其行車
    速度為時速90公里，超過規定之最高時速20公里以上未滿40
    公里之事實，業據證人即本件製單舉發之員警甲○○到庭具
    結證述：雷達發射器放在停放於路肩避車彎即國道五號北上
    8.4 公里處之警車上，並對準北上車道，若車輛經過會反射
    每台車的車速到雷達儀器上，如有超速，它會鎖定超速速度
    並會閃燈，解除前也不會再對其他車輛測速，因為雷達發射
    器是對準警車後方200 至300 公尺距離測速，所以當雷達儀
    器上數字燈閃燈就知道有車輛超速，我們就會攔停車輛；依
    我們舉發習慣，我們只會針對單車攔停，如果同時有2 台車
    併行，我們不會攔停，如果2 台車以上先後行進，我們會攔
    停第1 台車，並以目測輔助判斷是何台車，所以不一定是第
    1 台車；本件測速地點是在隧道外，攔停異議人是因為雷達
    儀器上數字燈已閃，而前車距離異議人很遠且已超過警車，
    車道也沒有其他車輛，所以才把異議人攔停下來，並用掌上
    型電腦製單；本件違規行速是90公里，且拿儀器給異議人看
    ；因為掌上型電腦鍵盤很小，我輸入行速90、限速70，超速
    應該是「20」，但我輸入時，因為「9 」及「0 」之鍵盤相
    近，按錯鍵盤變成「29」，製單當場完成後就將移送聯請異
    議人簽名，通知聯未簽名就交給異議人，當時異議人沒有反
    應超速「29」記載錯誤，且超速記載「29」是人為所致，並
    非電腦程式計算錯誤；依我們習慣會跟違規人說明，並拿雷
    達顯示數字給他看；為避免爭執，我們會選擇車道單1 車輛
    舉發，且將測速速限寬限10公里，本件舉發速限70公里，但
    我們將儀器設定到90公里以上才進行舉發；本件使用非測速
    照相是為了可以當場攔停，嚇阻效力比較大；（庭呈雷達測
    速儀檢定合格證書暨使用手冊1 份即本件舉發所用之儀器亦
    即本件舉發通知單上違規事實記載「3507」）；通知單上違
    規時間、地點、違規法條、事實都是我輸入，其他都是電腦
    自動帶出來；舉發時車流量很少，亦無誤判可能，因為當時
    車道上僅異議人1 台車（詳見本院卷第19至21頁）等語明確
    ，並有本件內政部警政署國道公路警察局舉發違反道路交通
    管理事件通知單、內政部警政署國道公路警察局第九警察隊
    96年10月1 日公警九交字第0960971689號函、雷達測速儀檢
    定合格證書暨使用手冊各1份（詳見本院卷第9 、10、23 至
    28頁）在卷可稽；又衡諸證人甲○○與異議人素不相識，彼
    此並無仇隙怨懟，且證人甲○○為依法執行勤務之員警，應
    無虛詞構陷異議人之理，是證人甲○○前開證述，堪以採信
    。至異議人辯稱：雷達測速儀器未顯示為伊所駕駛車輛之車
    牌號碼、無照片或錄影可證，且舉發單所載違規事實為「行
    車速度90公里、限速70公里、超速29公里」顯然錯誤，該違
    規採證設備之準確性及可信度甚低云云，惟參酌證人甲○○
    上開證述及該測速雷達使用手冊可知，本件超速之數值係證
    人甲○○輸入時因錯按鍵盤所造成，係屬誤載，並非電腦程
    式設計有誤，況該誤載並無礙於異議人違規事實之認定；又
    本件所使用之雷達測速儀器既由經濟部標準檢驗局檢定合格
    ，並僅有測量速度並顯示車速之功能，而無計算速限與超速
    速度及照相或顯示超速車輛之車牌號碼之功能，但輔以操作
    者即員警甲○○依目測判斷，已如前述，斯時車道並無其他
    車輛，縱使異議人前方有車輛通行，但前車距離異議人甚遠
    且已過警車停放位置，證人甲○○根據該雷達測速儀器測得
    超速及現場之情狀，將異議人攔停並製單舉發，並無違誤，
    況證人甲○○既已當場將雷達測速儀器所顯示之超速數值予
    異議人閱覽，異議人亦未當場爭執該超速數值有誤；另因員
    警執行勤務之時間及路段並非每天一致，且本件取締地點在
    過隧道後之前方路段，則異議人如何揣測得知前方路段有員
    警取締超速而謹遵速限，此顯有疑議。故異議人仍執前詞辯
    解，係屬事後卸責之詞，不足採信。則異議人前開違規事實
    ，堪以認定屬實。
(三)、從而，原處分機關據以援引上開規定，裁處罰鍰3,500 元整
    ，並記違規點數1 點，並無不當。故本件異議為無理由，應
    予駁回。
四、依道路交通案件處理辦法第19條，裁定如主文。
中　　華　　民　　國　　96　　年　　12　　月　　31　　日
                        交通法庭法　官  饒金鳳
以上正本證明與原本無異。
如不服本裁定應於送達後五日內向本院提出抗告狀。
                                書記官  王春森
中　　華　　民　　國　　96　　年　　12　　月　　31　　日
